【裁判字號】    97,抗,16
【裁判日期】    970414
【裁判案由】    本票裁定
【裁判全文】
臺灣臺北地方法院民事裁定                97年度抗字第16號
抗  告  人  丙○○
            甲○○
相  對  人  玉山商業銀行股份有限公司
法定代理人  乙○○
上列當事人間聲請本票准許強制執行事件，抗告人對於民國九十
六年五月二十二日本院九十六年度票字第三六三三九號民事裁定
提起抗告，本院裁定如下：
    主    文
抗告駁回。
抗告程序費用新臺幣壹仟元由抗告人連帶負擔。
    理    由
一、按本票執票人，依票據法第一百二十三條規定，聲請法院裁
    定許可對發票人之強制執行，係屬非訟事件，此項聲請之裁
    定，及抗告法院之裁定，僅依非訟事件程序，就本票形式上
    之要件是否具備予以審查為已足，並無確定實體上法律關係
    存否之效力，如發票人就票據債務之存否或數額有爭執時，
    應由發票人提起確認之訴，以資解決，最高法院五十七年台
    抗字第七六號判例意旨闡釋甚明。
二、本件相對人玉山商業銀行股份有限公司於原法院聲請意旨略
    以：伊執有抗告人丙○○、甲○○共同簽發、發票日為民國
    九十五年三月二十四日、未載到期日、受款人為玉山商業銀
    行股份有限公司、面額新臺幣（下同）一百二十萬元、並授
    權相對人逕行填載利率、付款地（經填載付款地在臺北市○
    ○○路○段一一七號、利息自發票日起按相對人定儲利率指
    數加碼年息百分之三點四九機動計算）、免除作成拒絕證書
    之本票一紙，經其於九十六年四月二日提示竟未獲付款，而
    計至九十六年四月二日止，抗告人尚積欠相對人一百零五萬
    四千零一十七元，爰依票據法第一百二十三條之規定，聲請
    裁定就本票內載金額其中一百零五萬四千零一十七元，及自
    九十六年四月二日起至清償日止，按週年利率百分之五‧五
    計算之利息，許可強制執行，並提出本票一紙為證。原審法
    院依首開規定形式上審查後予以准許，於法尚無不合。
三、抗告意旨略以：抗告人丙○○自九十五年三月二十四日起至
    九十六年六月止，每月以抗告人甲○○之臺北富邦銀行懷生
    分行、帳號000000000000號帳戶轉帳一萬七千
    五百元至丙○○設在相對人銀行、帳號000000000
    0000號帳戶，但該帳戶自九十六年一月二日起竟無入帳
    紀錄，而自九十六年七月起因經濟發生困難無法如數繳款，
    經與相對人蘇姓襄理協商，允諾以自九十六年七月、八月、
    九月每月暫付五千元，十月付一萬元，十一月、十二月付一
    萬二千元方式處理，目前尚在繼續協商執行中，相對人請求
    之金額及日期與事實不符，並提出存摺影本、對帳單為證。
四、經查，抗告人所稱縱然屬實，亦為實體法上之爭執，揆諸首
    開說明，應由抗告人另行提起訴訟或依其他程序以資解決，
    非本件非訟程序所得加以審究，抗告人執此指摘原裁定不當
    ，求予廢棄，自非有據，不應准許，應予駁回。
據上論結，本件抗告為無理由。依非訟事件法第二十一條第二項
、第二十四條第一項、第四十六條，民事訴訟法第四百九十五條
之一第一項、第四百四十九條第一項、第八十五條第二項，裁定
如主文。
中    華    民    國    97    年    4     月    14    日
                  民事第一庭  審判長法  官  李昆曄
                                    法  官  朱漢寶
                                    法  官  洪文慧
以上正本係照原本作成。
本裁定不得再抗告。
中    華    民    國    97    年    4     月    14    日
                                    書記官  林芝儀


司法院資訊處製作；財團法人民間司法改革基金會備份。
